臺灣臺中地方法院刑事判決                            九十年度訴字第一七一號
    公  訴  人  臺灣臺中地方法院檢察署檢察官
    被      告  丙○○
                乙○○
    共      同  徐文宗
    選任辯護人
右列被告因違反藥事法案件，經檢察官提起公訴（八十九年度偵字第九九四九號），
本院判決如左：
    主  文
丙○○、乙○○共同連續明知為禁藥而販賣，各處有期徒刑陸月，易科罰金，均以參
佰元折算壹日。乙○○緩刑貳年。
扣案如附表一、二所示之物、藥品目錄壹份及帳冊陸本，均沒收。
    事  實
一、丙○○及乙○○係夫妻，因丙○○失業，為維持家計，乃與乙○○基於共同販賣
    禁藥以營利之犯意聯絡，明知如附表一、二所示之藥品均係未經申請中央衛生主
    管機關（行政院衛生署）查驗登記，經核准發給藥品許可證而擅自輸入之禁藥，
    竟自民國八十五年一月間起，連續向真實姓名、年籍均不詳之跑單幫客或朋友販
    入虎標萬金油、曼秀雷敦、鷓鴣菜等禁藥，並放置於臺中市○○路一八二號住處
    及作為倉庫使用之臺中市○○○街一四九號三樓之五號庫存，並於不詳時間，由
    丙○○開車搭載乙○○至位於臺中縣市之買方家中，連續將之以高於買入金額約
    一成之價錢，販售予不特定之人以牟利，每月販賣所得約新臺幣二、三萬元。嗣
    於八十九年六月七日十四時許，經警在臺中市○○路一八二號當場查獲，並扣得
    如附表一所示之禁藥及帳冊二本，另在臺中市○○○街一四九號三樓之五查扣如
    附表二所示之禁藥及帳冊四本、藥品目錄一份。
二、案經海岸巡防署（以下簡稱海巡署）臺中機動查緝隊移送臺灣臺中地方法院檢察
    署檢察官偵查起訴。
    理  由
一、訊據被告丙○○固坦承於上述時地為警查扣附表一、二所示禁藥及帳冊、藥品目
    錄之事實，惟矢口否認有販賣禁藥之犯行，並辯稱：當初警訊筆錄並非依照伊之
    意思記載，伊如果否認，警員就切掉錄音機，有好幾個警員輪流跟我威嚇說如果
    不照他們的意思說，就不繼續訊問，因伊很累了，且被告乙○○叫伊照警員的意
    思說，否則警員可能會打伊，所以才在警訊筆錄上簽名等，被告乙○○販賣禁藥
    之事，伊均不清楚，伊有見過有人拿禁藥給被告乙○○，但伊叫被告乙○○不要
    賣云云。訊之被告乙○○對於自八十五年一月間起連續販賣未經許可擅自輸入之
    禁藥等情，坦承不諱，惟辯稱：販賣禁藥之事，被告丙○○均不知情云云。經查
    ：
  （一）被告丙○○於本院九十年二月九日初訊時，經本院提示警訊筆錄並訊問以：
        「你說是跑單幫或朋友帶回來的有何意見」、「警訊時說這些藥大部分賣給
        親戚朋友，有些是賣給藥局有何意見」、「警訊時說是你父親所有借你們當
        倉庫使用（指臺中市○○○街一四九號三樓之五）有何意見」、「警訊時說
        都是由受委託人向你聯絡有何意見」、「警訊中說有陪同乙○○外出販賣並
        幫忙開車」、「警訊說你沒有固定職業」等問題時，均分別以：當時太累了
        所以不清楚警員所問的意思、可能說錯了、當時是指作委託行之時、是指有
        陪被告乙○○出去賣衣服、以為種田不是固定職業云云答之，僅否認警訊自
        白之真實性，而無隻字片語提及警訊中之自白非出於其任意性所為；即使在
        本院於九十年四月九日第一次勘驗警訊錄音帶後，當庭詢問被告丙○○之意
        見時，其亦僅稱：「警員要我照他的意思」等語，而未供述警員有使用何種
        不正當之手段取供；於其後二次調查時，亦未曾提及此事，遲至本院九十年
        九月十二日調查時始稱：當時製作警訊筆錄之警員口氣還好，但旁邊有二警
        員對伊威脅恐嚇，告訴伊如何說才對，且說上面交代筆錄沒做完不准休息，
        但不知是說給伊或是製作筆錄之警員聽的云云，惟查：(1)被告丙○○並未就
        其係受到何等言語或肢體之威嚇，為具體之說明，復無法肯定該警員所指不
        能休息之對象為伊，而無足以判別其所謂威嚇之內容是否屬刑事訴訟法第九
        十八條所謂之「強暴、脅迫、利誘、詐欺、疲勞訊問或其他不正之方法」。
        (2)至本院於九十年四月九日及九十年七月二十三日勘驗被告丙○○之警訊錄
        音帶，其內容與警訊筆錄大致相同，惟在製作警訊筆錄之警員問到：執行
        搜索時是否有海巡署查緝隊人員及衛生局人員在場、警方於七日在你家搜
        索完時又到臺中市○○○街一四九號三樓之五處又取出禁藥及偽藥等管制藥
        品，你是否知情、你和你太太乙○○經營販售偽藥及禁藥等管制物多久了
        等問題時，錄音有切斷之現象，有本院九十年七月二十三日之勘驗筆錄可稽
        。而證人甲○○於九十年九月十二日調查時到庭證述：本件是刑警隊與海巡
        署一同偵辦的案件，海巡署是剛成立的機關，本件是他們查獲的第一個案件
        ，他們並沒有辦案經驗，伊在製作訊問筆錄時，海巡署的人員在清點證物，
        他們清點證物有問題時就會過來問我，所以要暫停中斷錄音等語。經查前述
        之問題，僅係關於程序之問題，而與被告是否違反藥事法之構成要件無涉
        ，且此部分事實亦有海巡署臺中機動查緝隊搜索扣押證明筆錄二份在卷足憑
        （見偵卷第十五頁及第十八頁），是殊無以不正方式取得被告丙○○自白之
        必要；至於之問題，警訊筆錄記載被告丙○○之回答為：「是我太太乙○○帶警方出去，我對上述情形並不是很了解」等語，亦非屬肯定之回答；
        之問題，被告丙○○之回答係：「我太太乙○○於八十五年即開始經營販售
        偽藥及禁藥」等語，僅有為不利於被告乙○○之供詞，而對於其是否有與被
        告乙○○共同經營販售禁藥等部分，則避而不答，是該三處錄音中斷後被告
        之供述，均未自白犯罪，是茍證人甲○○於製作被告丙○○筆錄之時中斷錄
        音，係因被告否認始為之，則何以回復錄音之後，被告之供述仍未承認犯行
        ？況參諸被告丙○○之警訊筆錄尚有多處均回答：要問我太太乙○○才知道
        、我不知道云云，而該處之錄音則為連續而無中斷現象，是被告丙○○稱：
        伊一否認，警員就中斷錄音云云，顯不可採。(3)至被告丙○○因恐遭警員刑
        求，始在警訊筆錄上簽名云云，顯係被告主觀上臆測警員將有刑求之舉，更
        不足以認定警員有以不正方法取供之情形。(4)況證人即為被告製作筆錄之警
        員甲○○於同日證述：製作筆錄時，僅有我一人在，並無其他人跟被告丙○○說要照我們的意思說等語，被告丙○○於本院審理時亦陳明無法提供當時
        在場威嚇之警員姓名，以供本院查證。是既無證據證明警員有何非法取供之
        情形，其警訊筆錄應係出於被告丙○○之任意性而為乙節，已堪認定。從而
        ，該警訊筆錄雖有錄音中斷之瑕疵，仍不影響被告丙○○警訊供述之證據能
        力（最高法院八十八年臺上字第五七六二號判決參照），合先敘明。
  （三）被告丙○○於警訊時即已供稱：藥品大部分是委託親戚朋友帶回來，均由受
        委託者與伊聯絡，伊有陪同被告乙○○外出販售，並幫忙開車，藥品大部分
        均販售給親戚朋友，另一部分給藥局等語明確，雖其於偵查中翻異前詞，辯
        稱：未與被告乙○○一起去送藥云云，惟查被告在案發當時之供述，較少權
        衡厲害得失、受他人干預或互相勾串供詞，比之事後翻異之詞，理應更為可
        採，在無其他事證可證明其嗣後翻異之詞與事實更為相符時，自不得任意捨
        棄其最初之供述而不採，是被告丙○○警訊之前開供詞，應為可信，其嗣後
        翻異之辯解及乙○○供述：係伊獨自販售藥物云云，顯分係卸責及迴護之詞
        ，無可採信。
  （四）又被告丙○○於警訊及偵查中均自承：已失業五、六年，家中經濟來源全仰
        仗被告乙○○賣藥所得，曾與被告乙○○討論過不要再販售禁藥，但為了生
        活不得不繼續販賣等語，而被告丙○○及乙○○於八十六、八十七年度均未
        辦理綜合所得稅結算申報等情，亦有財政部臺灣省中區國稅局黎明稽徵所八
        十九年十二月十八日中區國稅黎明密字第八九○○二八○八八號函附卷可稽
        （見偵卷第九十三頁），足證被告乙○○與丙○○確係因無固定工作，始共
        同販賣禁藥維生無誤。
（五）又輸入藥品，須取得藥商執照，並申請行政院衛生署藥品輸入許可，且進口
        時須標示中文標誌、進口商、進口日期及核准字號等情，業據鑑定人即臺中
        縣衛生局稽查員張哲榮於偵查中陳述在卷（見偵卷六十二頁背面）；另扣案
        之禁藥外包裝之標示，均無行政院衛生署核准字號等情，亦經檢察官於八十
        九年八月三日十時十分督同書記官會同鑑定人張哲榮及海岸巡防署臺中機動
        查緝隊查緝員李永裕在海岸巡防署中部地區巡防局臺中機動查緝隊部勘驗屬
        實，並製作勘驗筆錄及拍攝藥品照片三張附卷可憑（見偵卷第六十四、六十
        五頁），是扣案之藥品均屬藥事法第二十二條第二款所稱之未經核准擅自輸
        入之禁藥無訛。
  （六）綜上所述，被告二人所辯均不可採，此外，復有扣案之藥品目錄一份及帳冊
        六本可資為證，被告丙○○及乙○○共同連續販賣禁藥犯行，堪以認定，應
        予依法論科。
二、核被告二人所為，均係犯藥事法第八十三條第一項之明知為禁藥而販賣罪。被告
    二人間有犯意聯絡、行為分擔，均為共同正犯。又被告連續向真實姓名年籍不詳
    之人販入禁藥，並出售於不特定之人，時間緊接，方法相同，所犯係構成要件相
    同之罪，顯係基於概括之犯意為之，應依連續犯規定論以一罪，並依法加重其刑
    。爰審酌被告二人係因無業，又須維持家計，始以身試法，販賣時間長達四年餘
    ，販賣所得非低，惟販入之如附表一、二所示禁藥，其間不乏一般人熟知之家庭
    常用藥品，可罰性自較一般戕害國人身心之偽藥、劣藥為低，不宜類比重判，被
    告乙○○坦承犯行，顯有認錯悔過之意，態度良好，被告丙○○狡詞卸責，缺乏
    認錯悔過之具體表現，態度欠佳等一切情狀，分別量處如主文第一項所示之刑。
    又被告二人行為後，刑法第四十一條業經總統於九十年一月十日公布修正，同年
    一月十二日生效，將修正前原規定「犯最重本刑為三年以下有期徒刑以下之刑之
    罪，而受六月以下有期徒刑或拘役之宣告，因身體、教育、職業或家庭之關係，
    執行顯有困難者，得以一元以上三元以下折算一日，易科罰金。」公布修正為「
    犯最重本刑為五年以下有期徒刑以下之刑之罪，而受六個月以下有期徒刑或拘役
    之宣告，因身體、教育、職業、家庭之關係或其他正當事由，執行顯有困難者，
    得以一元以上三元以下折算一日，易科罰金。但確因不執行所宣告之刑，難收矯
    正之效，或難以維持法秩序者，不在此限。併合處罰之數罪，均有前項情形，其
    應執行之刑逾六月者，亦同。」比較修正前、後條文規定之結果，修正後之規定
    並無不利於被告，自應依刑法第二條第一項前段之規定，適用裁判時之法律即修
    正後之刑法第四十一條第一項前段之規定，就被告二人所處如主文第一項所示之
    刑，並諭知易科罰金之折算標準。末查被告乙○○前未曾受有期徒刑以上刑之宣
    告，有臺灣臺中地方法院檢察署刑案資料查註紀錄表及臺灣高等法院被告全國前
    案紀錄表各一份在卷可稽，其因一時失慮，偶罹刑章，經此偵審科刑之教訓後，
    當知所警惕，信無再犯之虞，本院認其所宣告之刑，以暫不執行為適當，故諭知
    緩刑二年，以啟自新。
三、至扣案如附表一、二所示之物及藥品目錄一本及帳冊六本，均係被告乙○○所有
    ，且供犯罪所用之物，業據被告乙○○於警訊、偵查中供明在卷，應依刑法第三
    十八條第一項第二款之規定宣告沒收之。
三、另查，扣案如附表一編號1、如附表二所示編號21、36所示之藥品雖檢驗均驗出
    含有第二級毒品Dihydrocodeine成分等情，固有行政院衛生署管制藥品管理局檢
    驗成績書（見偵卷第三十八頁）及該局九十年十月三日管證字第九八一四四號函
    （見本院卷）各一份附卷可稽，惟訊之被告二人均堅決否認知悉該禁藥內含有第
    二級毒品之成分。經查該二種禁藥包裝上成分之標示，大都以日文為之，其上所
    載適應症以漢字所書寫部分為：惡寒、發熱、頭痛等，亦有該二種禁藥之包裝各
    一份附卷可憑（見偵卷第六十七頁、第七十七頁），而被告二人分係高中、高專
    畢業，此觀諸警訊筆錄被訊問人教育程度欄自明。是依被告二人之智識程度，是
    否足以辨明該禁藥含有第二級毒品Dihydrocodeine成分乙節，已堪置疑；且就該
    禁藥之適應症觀之，其應屬一般感冒用藥，而難令人將其與毒品發生聯想，是被
    告二人辯稱不知前揭禁藥含有第二級毒品成分等語，應堪採信，併此敘明。
據上論斷，應依刑事訴訟法第二百九十九條第一項前段，藥事法第八十三條第一項，
刑法第十一條前段、第二條第一項前段、第二十八條、第五十六條、修正後刑法第四
十一條第一項前段、第七十四條第一款、第三十八條第一項第二款，罰金罰鍰提高標
準條例第二條，判決如主文。
中      華      民      國      九十一      年      五    月      十    日
                                臺灣臺中地方法院刑事第七庭
        審判長法  官  夏  一  
                                       法  官  簡  源  希
                                       法  官  郭  妙  俐
右正本證明與原本無異。
如不服本判決，應於判決送達後十日內向本院提出上訴狀，上訴於臺灣高等法院臺中
分院( 須附繕本 )。
                                       書記官
中      華      民      國      九十一      年      五    月      十    日
附錄本案論罪科刑法條全文：
藥事法第八十三條
明知為偽藥或禁藥，而販賣、供應、調劑、運送、寄藏、牙保、轉讓或意圖販賣而陳
列者，處五年以下有期徒刑，得併科新台幣十萬元以下罰金。
犯前項之罪，因而致人於死者，處七年以上有期徒刑，致重傷者，處一年以上七年以
下有期徒刑。
因過失犯第一項之罪者，處一年以下有期徒刑、拘役或新台幣十萬元以下罰金。
第一項之未遂犯罰之。
